臺灣臺北地方法院民事裁定
110年度訴字第6974號
被      告
即  聲請人  王姿予  
原      告
即  相對人  美商玫琳凱股份有限公司

法定代理人  蔡宜安  

訴訟代理人  吳美齡律師
            彭建仁律師
上列當事人間請求損害賠償等事件，被告聲請移轉管轄，本院裁
定如下：
    主  文
聲請駁回。
    理  由
一、按關於涉外事件之國際管轄權誰屬，涉外民事法律適用法固
    未明文規定，惟受訴法院尚非不得就具體情事，類推適用國
    內法之相關規定，以定其訴訟之管轄，此有最高法院104年
    度台抗字第1004號民事裁定意旨可據。又因侵權行為涉訟者
    ，得由行為地之法院管轄，民事訴訟法第15條第1項定有明
    文。所謂行為地，凡為一部實行行為或其一部行為結果發生
    之地皆屬之，此有最高法院56年度台抗字第369號民事裁定
    意旨可據。在以網路傳述言論侵害他人名譽之情形，被害人
    既可在住所地透過網路閱覽該言論，該被害人住所地即為一
    部實行行為及一部行為結果發生地，此有臺灣高等法院暨所
    屬法院100年度法律座談會民事類提案第33號研討結果可參
    。再者，管轄權之有無，應依原告主張之事實，按諸法律關
    於管轄之規定而為認定，與其請求之是否成立無涉，此有最
    高法院65年度台抗字第162號民事裁定意旨可據。
二、原告起訴主張：被告為原告之經銷商，前於民國110年10月6
    日與原告終止獨立業務督導合約後，隨即在FACEBOOK網站設
    立「隱藏的事／【玫】有不被揭【陋】的」粉絲專頁，並於
    同年月9日在該粉絲專頁張貼如起訴狀附件一所示之貼文，
    誣指「原告之美國母公司非法解僱懷孕且重病的外國員工因
    而遭到判賠新臺幣（下同）3,000,000,000元」等不實言論
    ，侵害原告名譽權甚鉅，爰依民法第184條第1項前段、第19
    5條第1項請求被告道歉並賠償慰撫金等語。查原告是美國公
    司，在我國境內設有分公司，其臺灣分公司之營業所設在本
    院轄內之臺北市大安區，有經濟部商工登記公示資料在卷可
    查（見本院卷第33頁）。因為被告是在FACEBOOK網站上張貼
    文章，其內容可透過網路傳播至世界各地，原告主張其台灣
    分公司之所在地為侵權行為結果地之一部份，並無違誤。是
    以，本院就本件訴訟確有管轄權。
三、被告以：最高法院56年度台抗字第369號民事裁定之原因事
    實中，侵權行為之行為地與結果發生地相同，並非單純之結
    果發生地。又網路傳播範圍無遠弗屆，倘若寬認單純之結果
    發生地均為行為地，恐將使管轄權遍布全國各地，無異使管
    轄權形同虛設。因此，單純結果發生地並非民事訴訟法第15
    條第1項所稱之行為地。被告是在住所地即臺南市永康區張
    貼貼文，故本件應由臺灣臺南地方法院（下稱臺南地院）管
    轄等語為由，聲請將本件移送於臺南地院。惟查，網路資訊
    之傳播無遠弗屆，乃眾所周知之事實。被告在FACEBOOK網站
    上張貼貼文時，即可預見貼文內容將因網路傳播而散布擴及
    至原告臺灣分公司之營業所所在地。原告向本院起訴，並無
    任意創設管轄權、濫用管轄權規定之情事。是以，被告聲請
    移轉管轄，容有未合，應予駁回。
四、爰裁定如主文。
中　　華　　民　　國　　111 　年　　1 　　月　　12  　日
                  民事第三庭  審判長法　官　方祥鴻
　　　　　　　　　                  法　官　黃鈺純
　　　　　　　　　　　　　　　　　　法　官　王沛元
以上正本係照原本作成。
如不服本裁定應於送達後10日內向本院提出抗告狀，並繳納抗告
費新臺幣1,000元。　　　　　　　
中　　華　　民　　國　　111 　年　　1 　　月　　12　　日
                                    書記官  顏莉妹